臺灣桃園地方法院刑事判決
111年度交易字第146號
公  訴  人  臺灣桃園地方檢察署檢察官 
被      告  許大為



上列被告因公共危險案件，經檢察官提起公訴（110年度偵字第3
4391號），本院判決如下：
    主  文
許大為犯不能安全駕駛動力交通工具罪，處有期徒刑玖月。
    事  實
許大為於民國110年7月31日上午8時許起至同日上午11時許止，
在新北市林口區某工地內飲用啤酒，明知飲酒後已達不得駕駛動
力交通工具之程度，仍基於酒後駕駛動力交通工具之犯意，於同
日上午11時起至同日下午2時52分止期間之不詳時間，自某處駕
駛車牌號碼0000－00號自用小客車上路，並於同日下午2時52分許
，駕駛上開車輛違規臨時停放在桃園市龜山區光峰路131巷內。
嗣於同日下午5時30分許，經警據報前往處理，並於同日下午5時
58分許，在桃園市政府警察局龜山分局龜山派出所，測得其吐氣
所含酒精濃度達每公升0.55毫克。
    理  由
一、認定犯罪事實所憑之證據及理由
    訊據被告許大為固坦承其有於上開時、地飲酒及為警實施酒
    精濃度測試之事實，惟矢口否認有何酒後不能安全駕駛動力
    交通工具之犯行，辯稱：我沒有酒後駕車，是我朋友載我到
    違停的地方，且我遭警察酒測的結果應是0.15毫克，為何送
    到法院變成0.55毫克云云。經查：
　　㈠被告於110年7月31日上午8時許起至同日上午11時許止，在
      新北市林口區某工地內飲用啤酒，及其於同日下午5時58
      分許，在桃園市政府警察局龜山分局龜山派出所，接受酒
      精濃度測試等情，業據被告坦認在卷（見臺灣桃園地方檢
      察署110年度偵字第34391號卷【下稱偵卷】第9頁；本院1
      10年度審交易字第485號卷【下稱本院審交易卷】第39頁
      ；見本院111年度交易字第146號卷【下稱本院交易卷】第
      69頁），是此部分事實，首堪認定。
　　㈡被告於同日下午2時52分許，駕駛車牌號碼0000－00號自用
      小客車駛入桃園市龜山區光峰路131巷內，並違規停放上
      開車輛在該處，嗣於同日下午5時30分許，警員據報前往
      桃園市龜山區光峰路131巷，查獲上開車輛違規停車等節
      ，經本院當庭勘驗現場監視器錄影檔案確認屬實，有勘驗
      筆錄及現場監視器錄影畫面擷圖在卷可稽（見本院交易卷
      第28至30、34至51頁；偵卷第25至28頁），再佐以被告自
      承其於同日上午8時許起至上午11時許止曾有飲酒之事實
      ，業如前述，足認被告確有飲酒後駕駛車輛之行為。又被
      告為警查獲違規停車之際，警員因發覺乘坐在上開車輛駕
      駛座之被告散發酒氣，經調閱現場監視器錄影畫面，確認
      被告為駕駛上開車輛之人後，通知被告至桃園市政府警察
      局龜山分局龜山派出所實施酒精濃度測試，於同日下午5
      時58分許，測得被告吐氣所含酒精濃度達每公升0.55毫克
      等情，此有桃園市政府警察局當事人酒精測定紀錄表（見
      偵卷第21頁）及警員職務報告（見偵卷第23頁）在卷可憑
      。綜合上情，被告確有飲酒後駕駛車輛，且吐氣所含酒精
      濃度已達每公升0.55毫克，堪可認定。
　　㈢被告雖辯稱：其未酒後駕車，是友人「王仔」駕駛車輛搭
      載其前往違規臨停處云云。惟查，經本院勘驗現場監視器
      錄影畫面，勘驗結果顯示：上開車輛於畫面時間「14：51
      ：51」駛入桃園市龜山區光峰路131巷後，直至畫面時間
      「17：30：06」警員盤查上開車輛之期間內，除被告曾於
      上開車輛駕駛座下車後復返回該車駕駛座外，並無其他人
      自上開車輛駕駛座下車，此有前揭勘驗筆錄及現場監視器
      錄影畫面擷圖在卷可佐，可見上開車輛之駕駛者僅有被告
      1人，是被告空言辯稱其未酒後駕車，核與客觀事實不符
      ，顯屬無稽。又被告於準備程序中先供稱：其友人為偵卷
      第27頁所示穿著黃色雨衣之人云云（見審交易卷第40頁）
      ，嗣於本院勘驗監視器錄影畫面後，確認監視器錄影畫面
      所見穿著黃色雨衣之人，從未自上開車輛駕駛座下車，亦
      未曾與被告有任何互動、接觸或交流，被告始改稱：影片
      中看不出來載我的朋友云云（見本院交易卷第31頁），益
      徵被告所辯其友人駕車之辯解，係臨訟卸責之詞，自非可
      採。
　　㈣被告另質以：其酒測值應為0.15毫克，為何事後變成0.55
      毫克云云。然查，被告於上開時間，經警測得其吐氣所含
      酒精濃度達每公升0.55毫克後，因一再爭執其未酒後駕車
      ，故在桃園市政府警察局當事人酒精測定紀錄表上簽署「
      拒簽」之文字，業據被告供承明確（見本院審交易卷第39
      頁），並有桃園市政府警察局當事人酒精測定紀錄表在卷
      可參（見偵卷第21頁），顯見被告對於酒精濃度測試結果
      已達吐氣所含酒精濃度達每公升0.55毫克一事知情，其空
      言臆測酒測值與其記憶不符，尚難憑採。
　　㈤綜上所述，被告所辯核屬犯後卸責之詞，不足採信。本案
      事證明確，被告犯行堪以認定，應依法論科。
二、論罪科刑
　　㈠按行為後法律有變更者，適用行為時之法律，但行為後之
      法律有利於行為人者，適用最有利於行為人之法律，刑法
      第2條第1項定有明文。查被告於行為後，刑法第185條之3
      規定業於111年1月28日修正公布，並自同年1月30日生效
      施行，修正前刑法第185條之3第1項第1款規定為：「駕駛
      動力交通工具而有下列情形之一者，處2年以下有期徒刑
      ，得併科20萬元以下罰金：一、吐氣所含酒精濃度達每公
      升0.25毫克或血液中酒精濃度達百分之0.05以上」，修正
      後則規定：「駕駛動力交通工具而有下列情形之一者，處
      3年以下有期徒刑，得併科30萬元以下罰金：一、吐氣所
      含酒精濃度達每公升0.25毫克或血液中酒精濃度達百分之
      0.05以上」，經比較新舊法結果，新法提高法定刑上限，
      修正後規定並未較有利於被告，依刑法第2條第1項前段規
      定，自應適用行為時即修正前刑法第185條之3第1項第1款
      規定論處。是核被告所為，係犯修正前刑法第185條之3第
      1項第1款之不能安全駕駛動力交通工具罪。
　　㈡起訴書固主張被告構成累犯，並請審酌依刑法第47條第1項
      累犯之規定加重其刑等語。惟檢察官就構成累犯之事實及
      應加重其刑之事項，並未具體指出證明之方法，參照最高
      法院110年度台上大字第5660號裁定意旨，本院無從適用
      累犯規定加重其刑。至被告此部分前科紀錄，仍可列為刑
      法第57條第5款所定「犯罪行為人之品行」之審酌事項，
      附此敘明。
　　㈢爰以行為人之責任為基礎，審酌被告知悉酒後駕車對一般
      往來之公眾及駕駛人自身皆具有高度危險性及違法性，猶
      持僥倖心理，於飲用酒類後，已處於吐氣酒精濃度高達每
      公升0.55毫克之狀態下，執意駕駛車輛上路，既漠視自己
      安危，復罔顧公眾安全，對於交通安全所生之危害非輕，
      所為應予嚴懲；兼衡被告犯後始終否認犯行，犯後態度非
      佳；衡酌被告前於95年、98年、100年、108年、109年間
      ，因酒後駕車之公共危險案件，經法院判處罪刑確定且執
      行完畢，有臺灣高等法院被告前案紀錄表在卷可憑（見本
      院交易卷第11至15頁），仍不知警惕，再犯罪名相同之本
      案犯行，顯見其無視政府對於禁止酒駕行為之誡命；酌以
      此次酒後駕車行為幸未肇事造成其他用路人生命或身體之
      實害，並考量其犯罪之動機、目的、手段，暨其於警詢自
      陳國中畢業之智識程度、入監前以工為業、家庭經濟狀況
      貧寒之生活狀況等一切情狀，量處如主文所示之刑，以示
      懲儆。
據上論斷，應依刑事訴訟法第299條第1項前段，判決如主文。
本案經檢察官楊挺宏提起公訴，檢察官劉倍到庭執行職務。
中　　華　　民　　國　　111 　年　　5 　　月　　31　　日
           　　　 刑事第十八庭  審判長法官  陳囿辰

                                      法官  姚懿珊

                                      法官　羅文鴻
以上正本證明與原本無異。
如不服本判決應於收受判決後20日內向本院提出上訴書狀，並應
敘述具體理由。其未敘述上訴理由者，應於上訴期間屆滿後20日
內向本院補提理由書(均須按他造當事人之人數附繕本)「切勿逕
送上級法院」。 
　　　　　　　　　　　　　　      　書記官　林佳穎
中　　華　　民　　國　　111 　年　　5 　　月　　31　　日
附錄本案論罪科刑法條：
修正前刑法第185條之3
駕駛動力交通工具而有下列情形之一者，處二年以下有期徒刑，
得併科二十萬元以下罰金：
一、吐氣所含酒精濃度達每公升零點二五毫克或血液中酒精濃度
    達百分之零點零五以上。
二、有前款以外之其他情事足認服用酒類或其他相類之物，致不
    能安全駕駛。
三、服用毒品、麻醉藥品或其他相類之物，致不能安全駕駛。
因而致人於死者，處三年以上十年以下有期徒刑；致重傷者，處
一年以上七年以下有期徒刑。
曾犯本條或陸海空軍刑法第五十四條之罪，經有罪判決確定或經
緩起訴處分確定，於五年內再犯第一項之罪因而致人於死者，處
無期徒刑或五年以上有期徒刑；致重傷者，處三年以上十年以下
有期徒刑。